臺灣高等法院花蓮分院刑事判決   
111年度原上易字第1號
上  訴  人
即  被  告  王芝君


選任辯護人  顧維政律師(法扶律師)
上列上訴人因詐欺案件，不服臺灣花蓮地方法院110年度原易字
第66號中華民國110年10月28日第一審判決（起訴案號：臺灣花
蓮地方檢察署110年度偵字第246號，移送併辦案號：同署110年
度偵字第2245號），提起上訴，本院判決如下：
    主  文
上訴駁回。
　　犯罪事實
王芝君可預見將自己金融帳戶任意提供他人使用，依一般社會
  生活通常經驗，可能導致金融帳戶遭詐騙集團利用作為詐欺取
  財轉帳匯款等犯罪工具，幫助詐騙集團詐欺他人之財物，竟基
  於縱使該他人將其帳戶用以從事詐欺取財之財產犯罪行為，亦
  不違背其本意之幫助詐欺不確定故意，於民國110年10月12日
  上午10時38分後起至同年月19日間之某時，在不詳地點，以不
  詳方式將其所申辦○○縣○○鄉○○○號000-0000000000000號帳戶(
  下稱農會帳戶)、中華郵政股份有限公司○○郵局帳號000-00000
  000000000號帳戶(下稱郵局帳戶)、花蓮第一信用合作社○○分
  社帳號000-00000000000000號帳戶(下稱花蓮一信帳戶，前開3
  帳戶以下合稱本案帳戶)之存摺、提款卡及密碼（下稱本案帳
  戶資料），交與年籍不詳之詐欺集團（無證據證明有未成年人
  參與）成員，供該人所屬詐騙集團作為詐騙他人之提款、轉帳
  及匯款之用，以此方式幫助該集團向他人詐取財物。嗣該詐騙
  集團成員取得本案帳戶資料後，旋共同意圖為自己不法所有之
  犯意，基於詐欺之犯意聯絡，各於如附表所示之詐欺時間及方
  式，向周郁玲、張家榮、陳宥婕（原名陳佳萱，下同）、廖益
  頡、劉心蕾(下稱周郁玲等5人)施以詐術，致其等陷於錯誤，
  而分別於附表所示之匯款時間，匯款附表所示之金額至本案帳
  戶內，旋為詐欺集團成員提領殆盡。
案經周郁玲等5人分別訴由花蓮縣警察局吉安分局(下稱吉安分
  局)、南投縣政府警察局竹山分局(下稱竹山分局)報請臺灣花
  蓮地方檢察署(下稱花蓮地檢署)檢察官偵查起訴及併辦。
　  理  由
壹、程序事項
　  本判決以下所引用之被告以外之人於審判外作成之供述證據
    ，公訴檢察官、被告及辯護人知有刑事訴訟法(下稱刑訴法)
    第159條第1項不得為證據之情形，然均同意有證據能力(本
    院卷第180頁)；本院審酌上開證據資料製作時之情況，尚無
    違法不當及證明力明顯過低之瑕疵，亦認為以之作為證據應
    屬適當，依刑訴法第159條之5第1項規定，咸認具有證據能
    力。其餘所依憑判斷之非供述證據，本院亦查無有何違反法
    定程序取得之情形，且各該證據均經本院於審判期日依法進
    行證據之調查、辯論，被告於訴訟上之防禦權，已受保障，
    故該等證據資料均有證據能力。
貳、認定犯罪事實所憑證據及理由
被告辯解
㈠訊據被告否認有何幫助詐欺取財犯行，辯稱：我未將本案帳戶
  資料交予他人。我習慣將本案帳戶資料及身分證等證件，集中
  放在1個小零錢包(下稱系爭零錢包)，平常放在我房間，不會
  帶出門。因我常忘記提款卡密碼，故將密碼寫在小紙張放進提
  款卡的卡套內，每張卡的密碼都是我的手機後6碼(以下或稱系
  爭密碼)。109年10月12日我要從花蓮一信帳戶提領新臺幣(下
  同)2000元，所以將系爭零錢包帶出去，翌(13)日晚上還有看
  到系爭零錢包放在我每天上班騎的機車置物箱內，我沒有拿回
  房間放。我是109年10月20日早上9時許，經花蓮一信透過我工
  作機構的會計通知，才知本案帳戶發生異常，我去看機車置物
  箱，才發現系爭零錢包不見，隨即掛失本案帳戶資料並報警等
  語(吉安分局吉警偵字第1090024582號卷《下稱警卷一》第3至4
  頁、第6至7頁，花蓮地檢署110年度偵字第246號卷《下稱偵卷
  一》第105頁)。
㈡辯護人辯護意旨略以
⒈農會與郵局帳戶為被告早期申辦，花蓮一信帳戶則為被告任職
  工作每月薪資轉帳所用，而被告發現遺失時至發薪日僅有10餘
  日，倘非遺失自無任由薪資遭他人取得之理，是本案與一般為
  出賣帳戶而新辦帳戶之情形不同。被告有正當工作及收入，依
  常情無出賣帳戶換取一次性收入之必要。
⒉被告接獲其帳戶遭警示後確認本案帳戶資料遺失後，隨即辦理
  本案帳戶掛失並報警處理，難以因被告對本案帳戶資料保管疏
  失或使用不當，及詐欺集團對於遺失帳戶抱持姑且嘗試之僥倖
  心態，逕予推論被告有幫助詐欺犯行等語。
經查：
㈠本案帳戶為被告所申設，經詐欺集團成員持以向告訴人周郁玲
  等5人詐騙得手(各該詐欺時間及方式、匯款時間及金額、匯入
  帳戶，詳如附表)，為被告所是認（原審卷第158至159頁），
  核與證人即告訴人周郁玲等5人於警詢之證述大致相符（警卷
  一第30至31、41至43、56至57頁，竹山分局投竹警偵字第1100
  005654號卷《下稱警卷二》第19至21、49至53頁），並有農會帳
  戶存款對帳單、顧客基本資料查詢單、存款內容查詢單；郵局
  帳戶之交易明細表、開戶資料；花蓮一信帳戶之客戶往來明細
  資料、開戶資料及印鑑卡；告訴人周郁玲之手機內網路銀行轉
  帳交易擷圖、內政部警政署反詐騙諮詢專線紀錄表、高雄市政
  府警察局小港分局高松派出所受理刑事案件報案三聯單、受理
  各類案件紀錄表、受理詐騙帳戶通報警示簡便格式表；告訴人
  張家榮之手機內商品頁面及通訊軟體對話紀錄擷圖、內政部警
  政署反詐騙諮詢專線紀錄表、臺北市政府警察局○○分局○○○派
  出所受理詐騙帳戶通報警示簡便格式表、陳報單、受理各類案
  件紀錄表、受理刑事案件報案三聯單；告訴人陳宥婕之手機內
  商品頁面、通訊軟體對話紀錄及網路銀行轉帳交易明細擷圖、
  內政部警政署反詐騙諮詢專線紀錄表、彰化縣警察局北斗分局
  北斗派出所受理各類案件紀錄表、受理刑事案件報案三聯單、
  受理詐騙帳戶通報警示簡便格式表、金融機構聯防機制通報單
  ；告訴人廖益頡之臺灣銀行自動櫃員機交易明細翻拍照片、手
  機內通訊軟體對話紀錄擷圖、內政部警政署反詐騙諮詢專線紀
  錄表、雲林縣警察局斗六分局林內分駐所受理各類案件紀錄表
  、受理刑事案件報案三聯單、受理詐騙帳戶通報警示簡便格式
  表；告訴人劉心蕾之手機通訊軟體對話及來電紀錄擷圖、內政
  部警政署反詐騙諮詢專線紀錄表、新北市政府縣警察局蘆洲分
  局成州派出所、受理刑事案件報案三聯單、受理各類案件紀錄
  表、受理詐騙帳戶通報警示簡便格式表、金融機構聯防機制通
  報單、中華郵政本日交易明細查詢列印資料、淡水信用合作社
  匯款申請書在眷可稽（警卷一第13至15、17至19、21至22、32
  、34至38、44、47至52、58至71頁，警卷二第23、27至43、55
  至87頁，偵卷一第23至25頁），堪認詐欺集團成員確有持本案
  帳戶資料從事附表所示之詐欺取財犯行，而為各該詐欺取財犯
  行提供助力無訛。此外，據被告供稱：我將本案帳戶資料放於
  系爭零錢包內，最後一次於109年10月12日上午10時38分使用
  花蓮一信提款卡提款等語（原審卷第155至157、241頁），有
  上開花蓮一信帳戶客戶往來明細資料附卷足憑，可推認被告斯
  時仍保有本案帳戶資料，則起訴書及併辦意旨書之犯罪事實關
  於被告提供本案帳戶時間，應補充如本判決犯罪事實欄所載。
  另併辦意旨書犯罪事實附表誤載處，均經原審檢察官當庭更正
  （原審卷第152至153頁），爰更正如附表，併予敘明。
㈡按認定犯罪事實所憑之證據，並不以直接證據為限，即綜合各
  種間接證據，本於推理作用，為認定犯罪事實之基礎，如無違
  背一般經驗法則，尚非法所不許(最高法院44年台上字第702號
  刑事裁判參照)。審酌：
⒈被告於109年10月21日警詢稱：我辦理花蓮一信帳戶後，將本案
  帳戶統一密碼，把密碼寫在小紙張放進卡套內等語(警卷一第4
  頁)；於109年12月16日警詢稱：詐欺集團可使用本案帳戶提款
  卡，是因為我將密碼寫在提款卡卡套上。郵局提款卡密碼之前
  在家人手上，後來我拿回來並將密碼改為手機後6碼等語(警卷
  一第7頁)；於原審稱：我忘記農會提款卡有無改過密碼，花蓮
  一信開戶時就是用這組，郵局一開始交給家人用，我拿回來才
  改成一樣密碼等語(原審卷第157頁)。析之被告上開供述，關
  於本案帳戶提款卡如何註記密碼(寫在紙條或卡套上)、何時統
  一設定系爭密碼(申辦花蓮一信或取回郵局提款卡後)等情，前
  後所述已見歧異，則被告是否有將系爭密碼註記於提款卡之習
  性，已啟人疑竇。
⒉被告供稱：自109年10月13日看到本案帳戶資料放在機車置物箱
  至109年10月20日被通知帳戶異常，期間均未發現機車坐墊有
  被撬開的痕跡，除系爭零錢包外，其餘物品均未遺失等語(原
  審卷第240頁)，且迄109年10月20日，亦查無被告向警方通報
  本案帳戶資料及居處遭竊之紀錄。故被告所辯系爭零錢包遺失
  、失竊乙節，欠缺客觀跡證支持，實難率信。
⒊被告供陳：本案帳戶提款卡密碼相同，是我手機的後6碼，該手
  機已使用2年以上，密碼應該也是2年以上了，我沒有更改過等
  語(警卷一第7頁，偵卷一第103頁)；於原審更稱：上開手機應
  該使用3年以上等語(原審卷第157頁)。參之被告於102年10月3
  0日申設農會帳戶後，即無變更提款卡密碼紀錄，有花蓮縣○○
  鄉○○000○00○00○○鄉○○○○0000000000號函覆之開戶資料及110年
  8月30日壽鄉農信字第1100100247號函可參(警卷一第15頁，原
  審卷第211頁)，足知迄本案案發，被告使用系爭密碼約近7年
  之久，理應早已滾瓜爛熟，此觀被告於警詢、偵訊及原審，經
  質之系爭密碼為何，均能當場立即背誦無訛(警卷一第7頁，偵
  卷一第103頁，原審卷第156頁)，亦可互證。又被告有大學肄
  業學歷，曾任超商收銀人員，據其供承在卷(原審卷第157、24
  2頁)，收找金錢、接班結算，乃其人生歷練之一部，於本院也
  能清楚回答從事現任工作之年月日期(本院卷第176、278頁)，
  足知依被告學識經歷，其對數字記憶與敏感度，應該沒有較常
  人低落之處。基上，被告有無在本案帳戶提款卡註記系爭密碼
  之必要，顯非無疑；尤以，被告係於109年4月7日申請花蓮一
  信帳戶，有該帳戶開戶資料可參(警卷一第22頁)，斯時，被告
  已使用系爭密碼多年，而花蓮一信帳戶的薪資匯款乃被告重要
  經濟來源，其自開戶後，也頻繁使用提款卡領錢，有花蓮一信
  111年1月14日花一信總字第1110000030號函覆之交易明細可參
  (本院證物袋)，則被告有無必要將已熟知且長期使用之系爭密
  碼註載於提款卡上，徒增遭他人不正提領之風險，益顯有疑。
  另，被告雖曾3次申請變更郵局提款卡密碼，然均係103年6月
  之前所為，有花蓮郵局110年9月2日花行字第1109501296號函
  覆紀錄可參(原審卷第223頁至第225頁)，參酌被告於警詢供稱
  ：郵局提款卡密碼之前在家人手上，我拿回來才改密碼等語，
  可知其先前申請變更密碼，恐因密碼非其保管所致，尚難憑此
  認其對數字記性不佳。從而，被告所為怕忘記故將密碼寫在提
  款卡卡套之辯詞，難認可採。
⒋電信詐騙集團組織分工細密，包括金主提供資金成立跨境詐騙
  電信流分工集團（又稱詐騙機房、桶子，即負責撥打電話實行
  詐騙者）、帳戶蒐集及資金流分工（含內務水房及外務車手)
  等，不同分工亦可能為不同犯罪集團，為本院辦理詐欺集團案
  件職務上所知悉。依被告供述，本案帳戶資料迄109年10月13
  日晚上尚由被告保管使用，殊難想像被告於該期日後之不詳時
  間遺失、失竊後，能於短暫時間內，即可恰巧或輾轉由詐欺集
  團成員取得，再分層通知機房成員帳戶資訊及將本案帳戶資料
  轉交車手，旋於109年10月19日用以詐騙周郁玲等5人，並由車
  手提領贓款得手，從時間上之密接性，已徵被告所辯，有違常
  情。
⒌況遺失、失竊之帳戶資料，隨時可能因所有人掛失而無法提領
  款項。詐騙集團僱用人員從事不法，乃高利得高風險之行為，
  需承擔相當犯罪成本，包括金錢及失風風險，集團衹需支付相
  對少額金錢，即可取得具操控性、低風險之人頭帳戶，應無甘
  冒詐騙所得無法提領(收益)、領錢障礙提昇所致車手失風之高
  度風險，而貿然使用毫無把握的帳戶資料之理。再觀被告供稱
  ：我只有1個卡套，本案帳戶3張提款卡一起放在卡套內，密碼
  寫在卡套上等語(原審卷第156頁)；然析之本案帳戶交易明細
  ，同步於109年10月19日出現異常匯款紀錄，在此之前，均未
  見「試卡」行為，有本案帳戶交易明細可參(見本院證物袋)；
  倘如被告所言，也足見詐騙集團成員對於卡套所載之1組密碼
  可通用於本案帳戶3張提款卡及本案帳戶資料來源可靠度等節
  ，均信心十足，堪認本案帳戶資料乃集團成員直接取自被告之
  可能性甚高。
⒍被告於本院開庭時攜帶手提包入庭，並供承109年10月間是使用
  後背式背包等語(本院卷第175、178頁)，循此，被告何以將內
  有本案帳戶資料及重要證件的系爭零錢包，單獨放於機車置物
  箱，而不收管於背包，實啟人所疑。又一般而言，機車如未加
  裝設備，置物箱乃唯一較具安全性的密閉儲物空間，衡情多有
  一定使用頻率。勾稽被告自承：機車為其每天上下班、外出的
  交通工具，109年10月12日用花蓮一信提款卡領錢後，翌(13)
  日晚上還看到系爭零錢包在機車置物箱，但未拿回房間等語(
  警卷一第3頁，偵卷一第105頁)，可徵被告確有使用機車置物
  箱之習慣，惟迄本案帳戶於109年10月20日通報警示帳戶，被
  告竟均未發現系爭零錢包不見，實屬罕見。況且，花蓮一信帳
  戶的薪資款項為被告賴以為維生的唯一經濟來源，至為重要，
  倘如其所言，將本案帳戶資料及重要證件均放在系爭零錢包，
  平日不會帶出門，可知被告意識到系爭零錢包內資料的重要性
  而有意特別保管；然被告於109年10月12日使用完畢後，於翌(
  13)日晚上見系爭零錢包尚放在機車置物箱，竟未取回房間存
  放，實與其有意特別保管系爭零錢包之習性相悖，亦顯有疑。
⒎被告雖於109年10月20日申請補發身分證，然申請書並未記載遺
  失時間、地點，有其補領國民身分證申請書可參(偵卷一第37
  頁)。參以，被告於本院開庭時，係直接自其皮包取出身分證
  ，並未另放其他包包(本院卷第179頁)，被告對此雖稱：因為
  知道要開庭，所以才將身分證放皮包，平常會固定放家裡的另
  一個包包內等語，惟被告既會將需要用的證件抽出放皮包，何
  以109年10月12日提款時，不單獨將花蓮一信提款卡抽出外帶
  即可，而需將用不到的其他帳戶資料全數攜帶外出？再者，被
  告曾於109年1月9日申請補發身分證，申請書所載遺失時間為1
  08年12月31日，惟本案帳戶資料於108年12月31日並無遺失紀
  錄，亦可佐證本案帳戶資料應非與身分證同放一處，至為明灼
  ，從而，尚難以被告於109年10月20日申請補發身分證即遽認
  本案帳戶資料亦有一併遺失、失竊之事實。
⒏被告自承每月薪水都花光(本院卷第177頁)，而其每月薪資約為
  25000元，係於每月1日匯入花蓮一信帳戶，109年6月28日餘6,
  115元、109年7月19日餘45元、109年8月19日餘1326元、109年
  8月25日餘326元、109年9月9日餘28元、109年10月12日餘100
  元，有該帳戶交易明細可參(本院證物袋)，除顯示被告經濟狀
  況越見窘迫，具犯罪動機，被告選擇於月中提供本案帳戶資料
  ，距薪資發放尚有10餘日，衡情有足夠時間變更領薪方式，無
  礙薪資之領取，此由被告現仍任職於相同工作賺錢維生可知(
  本院卷第176頁)，則辯護人以此為辯，並不可採。
⒐至被告供稱其發現帳戶異常後隨即報警，固有○○分局○○分駐所
  受理案件登記表(報案時間：109年10月20日下午3時57分)可參
  (警卷一第27頁)，惟被告於帳戶異常通報警示，已無法再供詐
  欺集團持以犯罪後，方報案或試圖掛失之舉，動機實屬多端。
  考量被告所辯既存有上開疑點而難認信實，故無從單憑其事後
  報警及試圖掛失之行為，即率為有利於被告之認定。
按金融帳戶係針對個人社會信用而予以資金流通，具有強烈之
  屬人性，且金融帳戶為個人理財之工具，申請開設金融帳戶並
  無任何特殊之限制，一般民眾皆可以存入最低開戶金額之方式
  申請開戶，1人並可於不同之金融機構申請多數之存款帳戶使
  用，此乃眾所周知之事實，況近年來不法分子利用人頭帳戶實
  行詐欺取財等財產犯罪案件層出不窮，業已廣為平面或電子媒
  體、政府機構多方宣導、披載，提醒一般民眾勿因一時失慮而
  誤蹈法網，輕易交付自己名義申辦之金融帳戶予他人，反成為
  協助他人犯罪之工具，是依一般人之社會生活經驗，若見他人
  不以自己名義申請開戶，反而出價蒐購或以其他方式向他人收
  集金融機構帳戶為不明用途使用或流通，衡情對於該等帳戶極
  可能供作不法目的使用，當有合理之預見。查，被告上開所辯
  不足採信，本案帳戶資料應係被告交予不詳詐欺集團成員，業
  證如上。被告自陳其大學肄業，曾任職○○擔任陳列收銀員，現
  擔任生活輔導員，曾看過新聞宣導不可交付帳戶資料與他人等
  語（原審卷第157、242頁），足見應有相當之智識程度及社會
  經驗，可預見提供之本案帳戶資料將為不法財產犯罪所利用，
  猶仍為之，堪認被告具有幫助他人詐欺取財之不確定故意。
綜上，按認定有罪的必要證明程度(不容合理懷疑)，並不是指
  完全未殘留反對事實存在的可能性，就「抽象」可能性來說，
  縱存有反對事實存在的疑慮，然參照健全社會常識及一般社會
  經驗，一般得認為該反對事實疑慮並無合理性時，法院仍得為
  有罪的認定，又上開意旨，於依直接證據或間接證據認定事實
  時，並沒有什麼的差異。蓋「罪證有疑，利歸被告」固為刑事
  審判之鐵則，但針對難以解決之事實認定問題，如欠缺決斷力
  ，往粗糙懷疑方向逃避，則非無誤用「罪證有疑，利歸被告」
  原則之疑義(這1點於比較法實務上，可參考日本最高裁判所第
  1小法庭昭和48年12月13日判決、平成19年10月16日裁定)。查
  被告固指出本案帳戶資料係因不慎遺失，為他人擅用該抽象的
  反對事實可能性，但經本院逐一檢視，參照健全社會常識及一
  般社會經驗，應得認為被告所辯反對事實要難認有合理性，另
  參照勾稽其他積極間接證據(情況證據)，應得認定被告犯本案
  幫助詐欺取財犯行。本件事證已臻明確，被告所辯俱不足採，
  其上開犯行洵堪認定，應依法論科。
參、論罪
一、所犯罪名之認定：
㈠按刑法上之幫助犯，係對於犯罪與正犯有共同之認識，而以幫
  助之意思，對於正犯資以助力，而未參與實施犯罪之行為者而
  言（最高法院75年度台上字第1509號、88年度台上字第1270號
  刑事判決要旨參照）。查，被告將本案帳戶資料交付予真實姓
  名年籍不詳之人，供該詐欺集團成年成員基於不法所有之意圖
  ，對周郁玲等5人施以詐術，使其等陷於錯誤，因而匯款至本
  案帳戶，被告所為係參與詐欺取財罪構成要件以外之行為，且
  既無積極證據足證被告係以正犯而非以幫助犯之犯意參與犯罪
  ，應認其所為係幫助犯，而非正犯行為。
㈡核被告所為，係犯刑法第30條第1項前段、第339條第1項之幫助
  詐欺取財罪，被告以一同時提供本案帳戶資料之行為，幫助向
  附表所示周郁玲等5人詐取財物，侵害不同財產法益，而同時
  犯5次幫助詐欺取財罪，為想像競合犯，應依刑法第55條規定
  處斷。
㈢被告基於幫助詐欺之不確定故意，為構成要件以外之行為，為
  幫助犯，爰依刑法第30條第2項之規定，減輕其刑。
花蓮地檢署檢察官110年度偵字第2245號移送併辦部分(附表編
  號4、5)，與本案原起訴部分(附表編號1至3)，有裁判上一罪
  關係，均在原起訴範圍內而應審理，併此敘明。
肆、維持原判決理由　　
原審法院同上認定，以被告所為事證明確，係犯前揭幫助詐欺
  取財罪，適用刑法第30條第1項前段、第2項、第339條第1項、
  第55條規定，並以行為人之責任為基礎，審酌被告提供本案帳
  戶資料予不明人士任意使用，助長詐欺犯罪之風氣，造成周郁
  玲等5人受騙而受有金錢損失，實為當今社會詐財事件發生之
  根源；兼衡周郁玲等5人被騙款項金額，被告於犯後否認犯行
  ，且未與周郁玲等5人成立民事和解，暨被告自陳學歷為大學
  肄業，目前從事機構輔導員，需撫養姑姑及姑丈、經濟狀況尚
  可等一切情狀，量處有期徒刑4月，暨諭知易科罰金折算標準
  ；再說明本案依現存證據，尚無積極證據證明被告已實際獲取
  犯罪所得而受有何不法利益，而無宣告沒收其犯罪所得之適用
  等節，認事用法均無違誤，量刑亦稱妥適，應予維持。
被告上訴意旨仍持前詞否認犯罪，並非可採，業經本院論駁如
  前，其上訴無理由，應予駁回。
據上論斷，應依刑事訴訟法第368條，判決如主文。　　
本案經檢察官曾開源提起公訴，檢察官周芳怡移送併辦，檢察官
施慶堂到庭執行職務。
中　　華　　民　　國　　111 　年　　6 　　月　　15　　日
　　　　　　　　　刑事庭審判長法  官  林信旭
　　　　　　　　　　　　　　　法  官  劉雪惠
　　　　　　　　　　　　　　　法  官  廖曉萍
以上正本證明與原本無異。
本件不得上訴。　　　　　　　　　　　　　　　
中　　華　　民　　國　　111 　年　　6 　　月　　15　　日
                              書記官  廖子絜

附表
編號 告訴人 詐欺時間及方式  匯款時間 匯款金額 （新臺幣） 匯入帳戶 1 周郁玲 於109年10月19日15時36分，致電向周郁玲佯稱為曲易購物網及銀行客服人員，因公司遭駭客入侵，要刷退訂單，需依指示操作網路銀行APP等語。  109年10月19日16時44分 9,809元 農會帳戶     109年10月19日16時51分 2,424元      109年10月19日16時55分 2,689元      109年10月19日16時59分 102元  2 張家榮 於109年10月19日某時許，在通訊軟體臉書（下稱臉書）「Market Place」網頁刊登販售SONY品牌之65吋電視貼文，致張家榮以通訊軟體LINE（下稱LINE）聯繫後，佯稱有販賣該電視，需先匯款等語。  109年10月19日13時30分 1萬5,000元 花蓮一信帳戶 3 陳宥婕 於109年10月19日14時50分許，在臉書「我是○○人」網頁刊登販售IPHONE 11 256G手機之貼文，致陳宥婕以LINE聯繫後，佯稱有販賣該手機，需先匯款等語。  109年10月19日16時18分 5,000元 郵局帳戶 4 廖益頡 於109年10月16日7時38分許，在網站刊登貸款訊息，致廖益頡以LINE聯繫後，佯稱需依指示匯款等語。  109年10月19日16時57分 1萬7,000元 花蓮一信帳戶 5 劉心蕾 於109年10月18日晚間某時許起至翌日14時9分許前，在網站刊登貸款訊息，致劉心蕾以LINE聯繫後，佯稱需依指示匯款等語。  109年10月19日14時9分 3萬元 花蓮一信帳戶     109年10月19日14時53分 8,000元      109年10月19日17時29分 2萬5,000元 郵局帳戶 
附錄本案論罪科刑法條全文：
中華民國刑法第30條
幫助他人實行犯罪行為者，為幫助犯。雖他人不知幫助之情者，
亦同。
幫助犯之處罰，得按正犯之刑減輕之。

中華民國刑法第339條
意圖為自己或第三人不法之所有，以詐術使人將本人或第三人之
物交付者，處5年以下有期徒刑、拘役或科或併科50萬元以下罰
金。
以前項方法得財產上不法之利益或使第三人得之者，亦同。
前二項之未遂犯罰之。